【裁判字號】    89,易,1826
【裁判日期】    890523
【裁判案由】    違反著作權法
【裁判全文】
臺灣高雄地方法院刑事判決                        八十九年度易字第一八二六號
    公  訴  人  臺灣高雄地方法院檢察署檢察官
    被      告  甲○○
右列被告因違反著作權法案件，經檢察官聲請簡易判決處刑（八十八年度偵字第二三
六八七號），經本院簡易庭認為不宜，移送本院改依通常程序審理判決如左：
    主  文
甲○○共同連續以明知為侵害著作權之物，意圖營利而交付之方法侵害他人之著作權
，處有期徒刑肆月，如易科罰金以參佰元折算壹日。
如附表一、二所示之盜版音樂光碟片貳佰陸拾片、盜版音樂錄音帶陸佰肆拾陸卷，均
沒收。
    事  實
一、甲○○明知某年籍姓名不詳綽號「阿德」之成年男子所有如附表一、二所示之音
    樂光碟片、音樂錄音帶，均係未得著作財產權人同意或授權而擅自重製之侵害著
    作權之物，竟與該名綽號「阿德」之成年男子，共同基於意圖營利之犯意聯絡，
    民國八十八年八月十一日起至八十八年九月二十一日止，每逢週六夜晚，即由該
    名綽號「阿德」之成年男子提供各式盜版音樂光碟片、音樂錄音帶，及高雄市三
    民區○○○路與中華二路路口旁空地第二０八、二０九號夜市攤位，由甲○○在
    上開夜市攤位以每張盜版音樂光碟新台幣（下同）二百元、每卷盜版音樂錄音帶
    一百元之價格，連續販賣並交付予不特定人圖利，每次販賣所得約五千元左右，
    甲○○則可獲得一晚七百元為報酬。嗣於八十八年九月二十一日晚間八時十分許
    ，經警持臺灣高雄地方法院檢察署檢察官核發之搜索票前往上址搜索而當場查獲
    ，並扣得如附表一、二所示之盜版音樂光碟片二百六十片、音樂錄音帶六百四十
    六卷。
二、案經滾石國際音樂股份有限公司、華納國際音樂股份有限公司、上華國際企業股
    份有限公司、福茂唱片音樂股份有限公司、科藝百代股份有限公司、新力哥倫比
    亞音樂股份有限公司、博德曼股份有限公司、台灣藝能動音有限公司、豐華唱片
    股份有限公司、環球國際音樂唱片股份有限公司、巨石音樂有限公司訴由高雄市
    政府警察局移請臺灣高雄地方法院檢察署檢察官偵查起訴。
    理  由
一、訊據被告甲○○固坦承自八十八年八月十一日起至八十八年九月二十一日止，每
    逢週六夜晚，受雇於綽號「阿德」之成年男子，於高雄市三民區○○○路與中華
    二路路口旁空地第二０八、二０九號夜市攤位販賣音樂光碟片、音樂錄音帶，並
    可獲取一晚七百元為報酬之事實，並有如附表一、二所示音樂光碟片二百六十片
    、音樂錄音帶六百四十六卷扣案可稽；惟矢口否認有何違反著作權法之犯行，辯
    稱：伊並不知道所販賣之音樂錄音帶、音樂光碟片係盜版的云云。
二、經查，被告甲○○於八十八年九月二十一日晚間八時十分許，為警於高雄市三民
    區○○○路與中華二路路口旁空地夜市攤位查獲如附表一、二所示之音樂光碟片
    、音樂錄音帶，均係未經著作財產權人同意或授權重製者，業據告訴人代理人林
    英傑於警訊中指述綦詳，且附表一、二所示音樂光碟片、音樂錄音帶之錄音著作
    財產權應係如附表所示之告訴人所有，亦有與該錄音著作同內容之音樂錄音帶封
    面七十六在卷可憑，足見被告所販賣並交付予不特定人之音樂光碟片、音樂錄音
    帶係非法重製者無訛。又被告自承所販賣音樂光碟片之價格為每片二百元，音樂
    錄音帶為每卷一百元，此與一般合法正版音樂光碟片、音樂錄音帶之價格相差甚
    多，以被告受有高職學歷之教育，且為二十餘歲心智成熟之正常青年，當可清楚
    辨識所販賣顯低於市價之音樂光碟片、音樂錄音帶係盜版品，其所辯顯不足採。
    事證明確，被告犯行洵堪認定。
三、核被告甲○○所為，係犯著作權法第八十七條第二款、第九十三條第三款之以明
    知為侵害著作權之物，意圖營利而交付之方法侵害他人之著作權罪。被告與前揭
    年籍姓名不詳綽號「阿德」之成年男子就上揭犯行，有犯意之聯絡及行為之分擔
    ，皆為共同正犯。其先後多次販賣並交付音樂光碟之行為，時間緊接，所犯係構
    成要件相同之罪，顯係基於概括犯意反覆為之，應依連續犯之規定論以一罪，並
    加重其刑。審酌被告為一己私利，漠視著作財產權人對著作物所投注之大量心力
    ，販賣品質低劣之盜版品，影響著作財產權人之收益，且犯後一再飾詞狡辯，毫
    無悔意，惟念其應僅係一時貪圖小利而誤罹刑章，販賣之時間尚短，情節尚非重
    大等一切情狀，量處如主文所示之刑，並諭知易科罰金之折算標準。扣案如附表
    一、二示盜版音樂光碟片二百六十片、音樂錄音帶六百四十六卷，係供被告犯罪
    所用之物，且為共同正犯「阿德」所有，業據被告供承在卷，依刑法第三十八條
    第一項第二款規定，宣告沒收。
據上論斷，應依刑事訴訟法第二百九十九條第一項前段，著作權法第八十七條第二款
、第九十三條第三款，刑法第十一條前段、第二十八條、第五十六條、第四十一條、
第三十八條第一項第二款，罰金罰鍰提高標準條例第二條，判決如主文。
中      華      民      國    八十九    年      五      月    二十三    日
                                  臺灣高雄地方法院刑事第七庭
                                      法  官   曾  淑  娟
右正本證明與原本無異。
如不服本判決，應於判決送達後十日內，向本院提出上訴狀。
                                      書記官   陳  恩  如
中      華      民      國    八十九    年      五      月    二十三    日
著作權法第八十七條第二款：
有下列情形之一者，除本法另有規定外，視為侵害著作權或製版權：
二、明知為侵害著作權或製版權之物，而散布或意圖散布而陳列或持有或意圖營利而
    交付者。
著作權法第九十三條第三款：
有下列情形之一者，處二年以下有期徒刑，得併科新臺幣十萬元以下罰金：
三、以第八十七條各款方法之一侵害他人之著作權者。


司法院資訊處製作；財團法人民間司法改革基金會備份。
